臺灣臺中地方法院民事裁定
110年度監宣字第809號
聲  請  人  蕭慧禎  


相  對  人  陳國明  

上列當事人間聲請許可監護人行為事件，本院裁定如下：
    主  文
一、准許聲請人處分相對人所有如附表所示之不動產。
二、前項變賣所得價金應全部存入相對人設於大雅區農會帳號00
    000000000000號帳戶內。
三、聲請程序費用由相對人負擔。
    理  由
一、聲請意旨略以：相對人前經鈞院以109 年度監宣字第856 號
    民事裁定改定聲請人為相對人之監護人，相對人之子陳穎棋
    為會同開具財產清冊之人確定。今為照顧護養受監護宣告人
    之身體或其利益，並經親屬團體會議及會同開具財產清冊之
    人同意，爰依法請求許可聲請人處分相對人所有如附表所示
    之不動產。
二、按監護人對於受監護人之財產，非為受監護人之利益，不得
    使用、代為或同意處分。監護人為下列行為，非經法院許可
    ，不生效力：一、代理受監護人購置或處分不動產。二、代
    理受監護人，就供其居住之建築物或其基地出租、供他人使
    用或終止租賃。監護人不得以受監護人之財產為投資。但購
    買公債、國庫券、中央銀行儲蓄券、金融債券、可轉讓定期
    存單、金融機構承兌匯票或保證商業本票，不在此限，民法
    第1101條定有明文。該條規定依民法第1113條規定，於成年
    人之監護準用之。
三、查：聲請人所主張之上開事實，有戶籍謄本、本院109年度
    監宣字第856 號民事裁定及確定證明書、親屬系統表、親屬
    團體會議（處分受監護宣告人財產）、同意書、土地登記第
    一類謄本、不動產買賣契約書等為證，並經本院110年度司
    監宣字第99號准予備查，自堪信為真實。核聲請人處分相對
    人所有上開不動產，尚符受監護人之利益，且會同開具財產
    清冊之人陳穎棋亦表示同意。是本件聲請核與法尚無不合，
    為有理由，應予准許。
四、另為確保處分不動產所得之價金為相對人之用，併諭知相對
    人上開不動產變賣所得價金均存入相對人設於大雅區農會帳
    號00000000000000號帳戶內，日後聲請人非為受監護人之利
    益，如支付其日常生活、照護費用等正當用途外，不得擅自
    使用或移轉相對人帳戶存款，否則需負民事損害賠償或刑事
    法律責任，特予指明。
五、依家事事件法第164條第2項，裁定如主文。
中    華    民    國   110    年    10   月     5     日
                家事法庭    法  官  顏銀秋
以上為正本係照原本作成。　　　　　　　　　
如不服本裁定應於送達後10日內向本院提出抗告狀，並繳納抗告
費新臺幣1,000元。
中　　華　　民　　國　　110 　年　　10　　月　　5 　　日
                            書記官  王綉玟
附表：
一、臺中市○○區○○○段000 地號土地（權利範圍全部）。